臺灣臺中地方法院刑事判決
111年度金訴字第1860號
公  訴  人  臺灣臺中地方檢察署檢察官
被      告  林修平


上列被告因詐欺等案件，經檢察官追加起訴（111年度偵字第826
9號、111年度偵字第37876號），本院判決如下：
    主  文
本件公訴不受理。
    理  由
一、追加起訴意旨如附件檢察官追加起訴書所載。
二、按於第一審辯論終結前，得就與本案相牽連之犯罪或本罪之
    誣告罪，追加起訴；起訴之程序違背規定者，應諭知不受理
    之判決；應諭知不受理之判決者，得不經言詞辯論為之，刑
    事訴訟法第265條第1項、第303條第1款、第307條分別定有
    明文。又追加起訴，限於在第一審辯論終結以前始得為之，
    違反此項規定而追加起訴者，即屬不合（最高法院26年渝上
    字第1057號判例參照）。
三、追加起訴意旨固認被告林修平所涉詐欺等案件，與前經臺灣
    臺中地方檢察署檢察官以110年度偵字第36280號等提起公訴
    之詐欺等案件（本院111年度金訴字第862號，下稱前案），
    屬一人犯數罪及數人共犯一罪之相牽連案件，依刑事訴訟法
    第265條第1項之規定追加起訴。惟本件追加起訴係於民國11
    1年10月3日繫屬本院，有臺灣臺中地方檢察署111年10月3日
    中檢永慶111偵8269字第1119109126號函暨蓋印其上之本院
    收件戳章與本件追加起訴書在卷可憑，而前案經檢察官提起
    公訴並經本院審理後，與本件被告林修平相牽連之前案被告
    林修平、田宇堃犯罪部分，業於111年7月14日辯論終結，並
    於111年9月15日宣判，有前案審判筆錄及宣判筆錄在卷可稽
    （前案卷一第328至367頁、前案卷二第17頁）。從而，本件
    檢察官於第一審辯論終結後之追加起訴，於法即有未合，爰
    不經言詞辯論，逕為諭知不受理之判決。
四、依刑事訴訟法第303條第1款、第307條，判決如主文。
本案經檢察官黃秋婷追加起訴。
中　　華　　民　　國　　111 　年　　10　　月　　18　　日
                  刑事第十庭  審判長法  官  陳培維
                                    法  官  陳怡珊
                                    法  官  鄭永彬
以上正本證明與原本無異。
如不服本判決應於收受判決後20日內向本院提出上訴書狀，並應
敘述具體理由；其未敘述上訴理由者，應於上訴期間屆滿後20日
內向本院補提理由書（均須按他造當事人之人數附繕本）「切勿
逕送上級法院」。
                                    書記官  吳欣叡
中　　華　　民　　國　　111 　年　　10　　月　　18　　日
【附件】
臺灣臺中地方檢察署檢察官追加起訴書
                                    111年度偵字第8269號
                                   111年度偵字第37876號 
    被　　　告　林修平　男　25歲（民國00年00月00日生）
　　　　　　　　　　　　住○○市○○區○○街00巷00號2樓
　　　　　　　　　　　　之1
　　　　　　　　　　　　國民身分證統一編號：Z000000000號
被告前因詐欺等案件，經本署檢察官以110年度偵字第36280號等
案件提起公訴，現由貴院（功股）以111年度金訴字862號審理中
，有一人犯數罪及數人共犯一罪之相牽連案件關係，應予追加起
訴，茲敘述犯罪事實、證據並所犯法條如下：
　　　　　　　犯罪事實
一、林修平（違反組織犯罪部分，已另提起公訴）明知將金融機
    構帳戶資料交給他人使用，常被利用為與財產有關之犯罪工
    具，而對於他人利用自己或他人所提供之金融機構帳戶實行
    詐欺或其他財產犯罪，有所預見，其仍於民國110年間，加
    入田宇堃（已另案提起公訴）、真實年籍資料不詳、綽號「
    狠角色」、「大發林」所屬三人以上，以實施詐術為手段，
    並具有持續性、牟利性及結構性之詐欺犯罪組織，林修平擔
    任收簿手、車手及提供自己金融帳戶供詐欺集團使用，林修
    平與「狠角色」等人共同意圖為自己不法之所有，基於三人
    以上，詐欺取財及隱匿、持有他人犯罪所得之洗錢之犯意聯
    絡，由林修平提供臺中商業銀行帳號000-000000000000號帳
    戶予其所屬之詐欺集團使用，嗣其所屬之詐欺集團成員，以
    假投資手法，先後詐騙林怡瑾、謝芷芸，致林怡瑾、謝芷芸
    因而陷於錯誤，林怡瑾於110年7月22日17時45分許，匯款新
    臺幣（下同）4萬元至上開帳戶內，謝芷芸則於110年7月22
    日16時53分許，匯款2萬8000元至上開帳戶內，再由其所屬
    之詐欺集團成員領取上開款項。嗣經林怡瑾、謝芷芸察覺有
    異，報警後，循線查獲上情。
二、案經林怡瑾、謝芷芸分別訴由高雄市政府警察局鳳山分局及
    新北市政府警察局蘆洲分局報告偵辦。
　　　　　證據並所犯法條
一、證據與待證事實：
編號 證據方法　　　　　　　　 待證事實　　　　　　　 一　 被告林修平於偵查時之供述 上開犯罪事實　　 二 告訴人林怡瑾、謝芷芸於警詢之指述 上開犯罪事實　　 三 臺中商業銀行開戶基本資料、帳戶歷史交易查詢及對話資料翻拍相片 （警卷第154-170頁） 上開犯罪事實　　 
二、核被告所為，係犯洗錢防制法第14條第1項之洗錢、刑法第3
    39條之4第1項第2款、第3款之3人以上共犯之加重詐欺取財
    等罪嫌。被告林修平對告訴人林怡瑾、謝芷芸所犯炸犯行，
    係犯意個別，應分論並罰。其就加重詐欺罪及違反洗錢防制
    法罪，係以一行為觸犯前揭二罪名，為想像競合犯，請依刑
    法第55條之規定，請從一重處斷。被告林修平、另案被告田
    宇堃及真實姓名、年籍不詳之詐欺集團成員間，有犯意聯絡
    及行為分擔，請論以共同正犯。被告犯罪所得之物，併請依
    刑法第38條之1第1項前段、第3項之規定，宣告沒收；並於
    全部或一部不能沒收或不宜執行沒收時，追徵其價額。
三、依刑事訴訟法第265條第1項追加起訴。
　　此　致
臺灣臺中地方法院
中　　華　　民　　國　 111　　年　　9 　　月　  14 　日
　　　　　　　　　　　        檢察官  黃秋婷
本件正本證明與原本無異
中　　華　　民　　國　 111　　年　　9 　　月　　27　　日
                              書記官  郭孟珈

附錄本案所犯法條全文
洗錢防制法第14條
有第二條各款所列洗錢行為者，處 7 年以下有期徒刑，併科新
臺幣 5 百萬元以下罰金。
前項之未遂犯罰之。
前二項情形，不得科以超過其特定犯罪所定最重本刑之刑。

中華民國刑法第339條之4
犯第 339 條詐欺罪而有下列情形之一者，處 1 年以上 7 年以
下有期徒刑，得併科 1 百萬元以下罰金：
一、冒用政府機關或公務員名義犯之。
二、三人以上共同犯之。
三、以廣播電視、電子通訊、網際網路或其他媒體等傳播工具，
    對公眾散布而犯之。
前項之未遂犯罰之。